# 请教陈版主：新能源业务账务处理

提问人：superiorno1 时间：2022-05-16 15:24:55
A公司是一家新能源开发公司，其业务模式是：在各地与资源方合作获得新能源资源（光伏）后，先成立一家全资的平台子公司B（注册资本一般为 100 万元），然后再在下面成立全资项目子公司C（一般注册资本为 50 万元），以项目子公司C申报光伏资源，申报成功后，项目子公司C与A公司签订EPC合同。然后，将平台子公司B连同项目子公司C一并出售给事先确定的收购方，收购完成后，由收购方投入资金建设， A 公司提供 EPC 建建 设 服服 务 ，， 获 取取 EPC项 目收入和利 润 。。从平台子公司B和项目子公司C成立到出售完成一般在一年内完成。请问陈版主，由于由于 A 公司成立平台子公司 B 和和 项 目子公司 C 主要目的是 为 了了 获 取取 EPC 建造合同收入和利 润 ，而不是而不是 长 期持有期持有，是否可以不作为股权投资，不在长投核算,不纳入合并范围？如果可以的话，应该如何进行账务处理？

回答人：chenyiwei
从主帖所述情况看，其交易实质是通过股权转让的法律形式提供光伏项目的EPC建造服务。平台公司B和项目公司C都是提供该服务的载体，属于特殊目的的结构化主体。整个交易安排，从获取资源、开发建设、股权转让等，都是一项一揽子交易。
基于上述经济实质分析，不论B、C是否纳入A的合并报表范围，对A的个别报表和合并报表层面的处理均无实质性影响，均应体现上述建造服务收入和成本。但在A的个别报表层面，还是应当体现长期股权投资的确认和处置过程。但主帖中所说的“不作为股权投资，不在长投核算,不纳入合并范围”似乎并不恰当。即使纳入合并报表范围，也不影响EPC收入和成本的确认和计量。